# 大股东资金占用-大股东借款

提问人：周庆 123 时间：2018-07-09 12:14:52
业务背景：一家公司 2017 年财务报表-资产负债表中的其他应收账款明细中存在大股东向公司借款，金额较大。 请问：这种情况是否被允许？或者需要在何种情况下，才被允许？是否可以通过在借款前通过董事会决议或股东会决议，取得股东或者董事的支持，明确大股东借款不是个人私下的行为，或者签订借款协议，约定借款利息等方法避免此类风险？以及是否需要区分该公司是公众公司还是非公众公司来区别分析？同时首次发行股票上市的公司在上市前不能存在大额关联方往来余额？ 此类问题一直困扰我，希望大家能帮帮忙，谢谢大家

回答人：chenyiwei
1 、上市公司和IPO公司不允许出现任何形式的控股股东及其关联方非经营性资金占用。 2 、一般非上市企业，股东向公司借款应该是允许的，但必须履行股东会程序，签订正规的借款协议，按市场公允的利率条款收取利息，并确保借款按时归还，不应出现长期不还等可能导致被质疑为抽逃出资的行为。任何公司的股东抽逃出资是违反公司法的。另外，对相关利息，应注意依法纳税。